【裁判字號】    99,台上,1983
【裁判日期】    990401
【裁判案由】    違反毒品危害防制條例
【裁判全文】
最高法院刑事判決            九十九年度台上字第一九八三號
上  訴  人  甲○○
上列上訴人因違反毒品危害防制條例案件，不服台灣高等法院高
雄分院中華民國九十八年十二月二十九日第二審判決（九十八年
度上訴字第一三０三號，起訴案號：台灣高雄地方法院檢察署九
十七年度偵字第二六五三八號、九十七年度偵緝字第二八五八號
），提起上訴，本院判決如下：
    主  文
上訴駁回。
    理  由
按刑事訴訟法第三百七十七條規定，上訴於第三審法院，非以判
決違背法令為理由，不得為之。是提起第三審上訴，應以原判決
違背法令為理由，係屬法定要件。如果上訴理由書狀並未依據卷
內訴訟資料，具體指摘原判決不適用何種法則或如何適用不當，
或所指摘原判決違法情事，顯與法律規定得為第三審上訴理由之
違法情形，不相適合時，均應認其上訴為不合法律上之程式，予
以駁回。本件原判決綜合全部卷證資料，認定上訴人甲○○有其
事實欄所載之販賣第二級毒品（甲基安非他命）犯行，已詳敘所
憑之證據與認定之理由；對於上訴人辯稱未販毒，吳聖和及薛炳
穗（經判處罪刑確定）之供詞矛盾，吳聖和並為避重就輕等云云
，為不足採，亦依調查所得證據詳予指駁、說明。因認上訴人犯
行明確，而撤銷第一審該部分之科刑判決，改判論處上訴人販賣
第二級毒品三罪刑（均量處有期徒刑）。上訴意旨略以：卷附證
人薛炳穗民國九十八年三月三日之偵訊筆錄未經其具結，無證據
能力；依卷證，薛炳穗、吳聖和供述歧異，原判決無其他補強證
據，僅憑渠等警詢及偵查時不利於上訴人之證詞，認定其販毒，
採證違法；卷附九十七年十月十三日至十月底之通訊監察譯文，
無吳聖和與「義兄」毒品交易之內容，原判決遽認上訴人販毒之
罪，判決違法等語。惟按犯罪事實之認定、證據之取捨及證明力
之判斷，俱屬事實審法院之職權，苟其取捨判斷不違背經驗與論
理法則，即不能指為違法。本件原判決已詳細說明非依憑證人薛
炳穗、吳聖和偵審之證詞為認定上訴人犯罪之唯一證據，並佐以
證人薛志欣於警詢之證詞，卷附相關通訊監察譯文、毒品鑑定書
，暨扣案毒品等證據資料，參互勾稽判斷，於理由內逐一論述剖
明其採證認事之理由，且就摒棄上訴人否認犯罪之各辯解，吳聖
和偵查供述部分細節不一致，如何不足為上訴人有利之認定等情
，於理由內詳為論述指駁，並敘明本於調查所得之心證，分別定
其取捨而為事實判斷之理由稽詳，所為論斷及說明，由形式上觀
察，無違經驗與論理法則，且屬事實審法院取捨證據職權之適法
行使，尚難漫指為違法；原判決以上揭證據為補強證據，認定上
訴人有前揭販賣甲基安非他命予吳聖和之犯行，於法無違。原判
決已敘明所引吳聖和、薛炳穗之偵查陳述無顯不可信之情況，依
刑事訴訟法第一百五十九條之一第二項規定得為證據之理由，無
違背法令之情形，採為上訴人犯罪之論據，要與證據法則無違；
原判決並未援引證人薛炳穗、吳聖和警詢之證詞或上訴意旨所載
薛炳穗九十八年三月三日偵訊陳述或九十七年十月十三日其後通
訊監察譯文為上訴人犯罪之證據，上訴意旨漫指原判決採證違法
云云，顯屬無據。上訴意旨對於原判決究竟如何違背法令，非依
卷內資料為具體之指摘，猶執陳詞，而為否認犯罪之事實爭辯，
並對原審採證認事之職權行使，任意爭執，難謂已符合首揭法定
上訴要件，其上訴不合法律上之程式，應予駁回。
據上論結，應依刑事訴訟法第三百九十五條前段，判決如主文。
中    華    民    國  九十九  年    四    月    一    日
                      最高法院刑事第十一庭
                          審判長法官  石  木  欽
                                法官  洪  佳  濱
                                法官  韓  金  秀
                                法官  段  景  榕
                                法官  周  煙  平
本件正本證明與原本無異
                                      書  記  官
中    華    民    國  九十九  年    四    月    七    日
                                                      v

司法院資訊處製作；財團法人民間司法改革基金會備份。
